【裁判字號】    94,訴,990
【裁判日期】    950113
【裁判案由】    違反毒品危害防制條例
【裁判全文】
臺灣屏東地方法院刑事判決               94年度訴字第990號
公  訴  人  臺灣屏東地方法院檢察署檢察官
被      告  甲○○
上列被告因違反毒品危害防制條例案件，經檢察官提起公訴（94
年度毒偵字第2350號）及移送併辦（94年度毒偵字第2896號），
被告於本院準備程序中就被訴事實為有罪之陳述，經本院合議庭
裁定由受命法官獨任依簡式審判程序審理，判決如下：
    主  文
甲○○連續施用第一級毒品，處有期徒刑捌月，扣案之第一級毒
品海洛因壹包（淨重零點零伍公克、包裝重零點貳壹公克）沒收
銷燬之。
    事  實
一、甲○○前因施用毒品案件，甫經本院94年度毒聲字第311 號
    裁定送觀察、勒戒後，因認無繼續施用毒品之傾向，嗣於94
    年7 月6 日執行完畢釋放出所，並經臺灣屏東地方法院檢察
    署檢察官於同年7 月6 日以94年度毒偵字第115 號為不起訴
    處分確定，詎其仍不知戒絕毒癮，又於5 年內基於施用第一
    級毒品海洛因之概括犯意，自94年9 月9 日22時許起，至同
    年10月30或31日某時止，在其位於屏東縣里港鄉○○村○○
    路72號之13住處、及屏東縣潮州鎮○○路32之4 號「鳳宮旅
    社」之221 號房等地點，以將毒品海洛因摻入香菸內點燃吸
    食之方式，連續施用第一級毒品海洛因多次，平均每1 、2
    星期施用1 次。嗣於下列時地，先後為警查獲：
  1.94年9 月10日10時50分許，在上開「鳳宮旅社」為警查獲，
    並扣得第一級毒品海洛因1 包（淨重0.05公克、包裝重0.21
    公克）。
  2.94年11月3 日13時5 分許，在屏東市○○路○段280 巷，因
    形跡可疑，為警攔檢查獲。
    理  由
一、本件被告甲○○所犯係死刑、無期徒刑、最輕本刑為三年以
    上有期徒刑以外之罪，其於本院準備程序中就被訴事實為有
    罪之陳述，經本院合議庭裁定由受命法官獨任依簡式審判程
    序，先予敘明。
二、上揭事實，訊據被告甲○○於本院審理中坦承不諱，而被告
    先後2 次為警查獲，經採尿經送鑑定結果，均呈嗎啡陽性反
    應，有台灣檢驗科技股份有限公司濫用藥物尿液檢驗報告2
    份在卷可稽，此外，復有疑似毒品海洛因之白粉1 包扣案可
    佐。又上開扣案白粉，經送請法務部調查局鑑定結果，確屬
    第一級毒品海洛因（淨重0.05公克、包裝重0.21公克），亦
    有法務部調查局94年11月30日調科壹字第240003942 號鑑定
    通知書附卷可按，足認被告之自白，應與事實相符，堪予採
    信。查被告因施用毒品案件，甫經本院94年度毒聲字第311
    號裁定送觀察、勒戒後，因認無繼續施用毒品之傾向，嗣於
    94 年7月6 日執行完畢釋放出所，並經臺灣屏東地方法院檢
    察署檢察官於同年7 月6 日以94年度毒偵字第115 號為不起
    訴處分確定，亦有臺灣屏東地方法院檢察署刑案資料查註紀
    錄表、同署全國施用毒品案件紀錄表、臺灣高等法院被告前
    案紀錄表在卷可考，是被告於觀察勒戒執行完畢釋放後5 年
    內所為上開施用第一級毒品犯行，自應依法論科。
三、按海洛因係毒品危害防制條例所定之第一級毒品，不得非法
    施用，是核被告所為，係犯毒品危害防制條例第10條第1 項
    之施用第一級毒品罪。被告為施用毒品海洛因而持有毒品之
    低度行為，已為其施用之高度行為所吸收，不另論罪。被告
    於上開長達2 個多月之犯罪期間內，多次施用毒品之犯行，
    均時間緊接（但並非無法強行區隔，如數分鐘、數小時內）
    ，方法相同，觸犯構成要件相同之罪（各行為均可視為獨立
    犯罪，而非僅為1 個犯罪行為之數舉動），顯係基於概括犯
    意反覆為之，均為連續犯，應依刑法第56條規定論以1 罪，
    並各加重其刑，檢察官併辦意旨認屬接續犯，容有誤會。再
    併辦意旨所指被告於上開2.時地為警查獲、及被告於本院審
    理中自白連續施用毒品海洛因迄至94年10月30或31日止之犯
    行，雖未經起訴，然與起訴部分具有連續犯之裁判上一罪關
    係，為起訴效力所及，本院字應併予審理。爰審酌甫經毒癮
    戒斷之保安處分程序業如上述，仍未能徹底戒除毒癮，顯見
    其意志不堅，有違政府訂定毒品危害防制條例之美意，本不
    宜輕縱，惟施用毒品係戕害自身健康、尚未害及他人，施用
    期間之長短及犯後坦承犯行且態度良好等一切情狀，並斟酌
    檢察官之求刑，量處如主文所示之刑。又扣案之第一級毒品
    海洛因1 包（淨重0.05公克、包裝重0.21公克），為查獲之
    毒品（包裝袋部分，因與毒品無法析離，應整體視為毒品）
    ，應依毒品危害防制條例第18條第1 項前段之規定，宣告沒
    收銷燬之。
據上論斷，應依刑事訴訟法第273 條之1 第1 項、第299 條第1
項前段，毒品危害防制條例第10條第1 項、第18條第1 項前段，
刑法第11條、第56條，判決如主文。
本案經檢察官王光傑到庭執行職務。
中   華    民     國     95    年   1     月    13    日
                         刑事第四庭   法  官  劉敏芳
以上正本證明與原本無異。
如不服本判決應於收受本判決送達後十日內向本院提出上訴書狀
，其未敘述上訴理由者，並得於提起上訴後十日內向本院補提理
由書狀（均須按他造當事人之人數附繕本）「切勿逕送上級法院
」
中    華    民    國    95    年    1     月    16    日
                           書記官  許倬維
附錄本案論罪科刑法條：
毒品危害防制條例第10條第1項：
施用第一級毒品者，處6月以上5年以下有期徒刑。


司法院資訊處製作；財團法人民間司法改革基金會備份。
